【裁判字號】    99,消債更,18
【裁判日期】    991101
【裁判案由】    更生事件
【裁判全文】
臺灣雲林地方法院民事裁定            99年度消債更字第18號
聲 請 人即
債  務  人  甲○○
代  理  人  曾錦源律師
上列當事人因消費者債務清理事件聲請更生，本院裁定如下：
    主  文
聲請人即債務人甲○○自中華民國九十九年十一月三日中午十二
時起開始更生程序。
命司法事務官進行本件更生程序。
    理  由
一、按債務人不能清償債務或有不能清償之虞者，得依本條例所
    定更生或清算程序，清理其債務。又債務人對於金融機構因
    消費借貸、自用住宅借款、信用卡或現金卡契約而負債務，
    在聲請更生或清算前，應提出債權人清冊，以書面向最大債
    權金融機構請求協商債務清償方案並表明共同協商之意旨。
    債務人與金融機構協商成立者，不得聲請更生或清算。但因
    不可歸責於己之事由，致履行顯有重大困難者，不在此限，
    消費者債務清理條例（下稱本條例）第3 條及第151 條第1
    項、第5 項分別定有明文。且法院開始更生程序之裁定，應
    載明其年、月、日、時，並即時發生效力。又法院裁定開始
    更生或清算程序後，得命司法事務官進行更生或清算程序；
    必要時得選任律師、會計師或其他適當之自然人或法人一人
    為監督人或管理人，本條例第45條第1 項及第16條第1 項亦
    有明文規定。
二、本件債務人主張：其無固定資產，目前月收入平均新台幣（
    下同）20,800元，扣除每月平均支出1 萬元後，僅剩餘10,8
    00元，惟負債達2,526,333 元，有不能清償債務之情事。又
    上開負債扣除由金融機構轉讓債權予資產管理公司之部分後
    餘1,640,479 元，為因消費借貸、信用卡及現金卡契約，對
    金融機構所負之債務，雖經債務人於民國98年11月間，依本
    條例第151 條規定，以書面表明共同協商之意旨，向最大債
    權金融機構即台新國際商業銀行股份有限公司請求協商債務
    清償方案後，與金融機構協商成立，由聲請人自98年11月10
    日起，以每月為一期，分150 期、0 利率，每月付7,102 元
    ，並經法院裁定予以認可。惟協商時，因上開經債權銀行轉
    讓債權與資產管理公司之債務無法一併協商，嗣後雖經債務
    人極力與上開資產公司進行各別協商，然因資產公司要求之
    償還金額超乎債務人之償還能力，因而僅與台新資產管理公
    司達成協商，然其他資產管理公司自99年2 月起陸續對聲請
    人為強制執行，每月需扣薪1/3 ，致聲請人無力繼續依協商
    條件消償，故自99年4 月起毀諾，未再依約還款，有不可歸
    責於己之事由，致履行顯有重大困難。又聲請人無擔保或無
    優先權債務總額未逾1,200 萬元，復未經法院裁定開始清算
    程序或宣告破產，爰向本院聲請裁定准予更生程序等語。
三、經查：聲請人所主張之上開事實，業據其提出前置協商機制
    協議書（金融機構無擔保債權）、前置協商無擔保債務還款
    分配表暨表決結果、聲請人債務轉讓後之資產管理公司及債
    務金額一覽表、聲請人與台新資產管理股份有限公司之協議
    書、台灣台中地方法院99年2 月10日中院彥民執99司執七字
    第11794 號及99年3 月10日中院彥民執99司執七字第11794
    號執行命令、台灣苗栗地方法院99年4 月26日苗院源99司執
    讓字第6321號執行命令、本院99年6 月4 日雲院恭99司執申
    字第12950 號執行命令、全國財產稅總歸戶財產查詢清單、
    財產及收入狀況說明書、債權人清冊、更生償還計畫草案、
    財團法人金融聯合徵信中心當事人綜合信用報告、98年度綜
    合所得稅各類所得資料清單、金融機構存摺影本、房屋租賃
    契約影本、薪資單、在職證明、本院案件查詢清單、勞工保
    險被保險人投保資料表、台灣台北地方法院98年度消債核字
    第25894 號民事裁定等為證。此外，本件又查無債務人有消
    費者債務清理條例第6 條第3 項、第8 條或第46條各款所定
    應駁回更生之事由存在，則債務人聲請更生，應屬有據，爰
    裁定如主文第一項。
四、又本件債務人業經裁定開始更生程序，並裁定命司法事務官
    進行本件更生程序，如主文第二項所示。
中    華    民    國    99    年    11    月    1     日
              民事第二庭    法      官  黃一馨
上為正本係照原本作成。
本件不得抗告。
中    華    民    國    99    年    11    月    1     日
                            書  記  官  詹培煌

司法院資訊處製作；財團法人民間司法改革基金會備份。
